臺北高等行政法院裁定
　　　　　　　　　　　　　　　　　　 96年度訴字第00420號
原　　　告　甲○○
被　　　告　桃園縣政府
代　表　人　乙○○縣長）住同.
上列當事人間因瀆職事件，原告提起行政訴訟，本院裁定如下：
    主  文
原告之訴駁回。
訴訟費用由原告負擔。
    理  由
一、按公法上之爭議，除法律別有規定外，得依本法提起行政訴
    訟。訴訟事件不屬行政法院之權限或起訴不備要件者，行政
    法院應以裁定駁回之，分別為行政訴訟法第2 條、第107 條
    第1 項第1 款、第10款所明文規定。「若雖具公法性質，但
    法律已明確規定其歸屬於其他審判權時，不因行政訴訟改制
    擴張訴訟種類，而成為行政法院管轄之公法事件，例如選舉
    無效事件、當選無效事件（公職人員選舉罷免法第101 條）
    、交通違規事件（道路交通管理處罰條例第88條、第89條）
    、行政罰事件（社會秩序維護法第55條以下）等，除仍分別
    由民事法院及刑事法院審判外，其審級及救濟程序與通常民
    、刑事案件，亦不盡相同。此類事件即行政訴訟法第2 條所
    稱公法事件法律別有規定，而不屬於行政法院審判之情形。
    」亦經司法院釋字第540 號解釋闡釋在案，是非屬行政訴訟
    事項而向行政法院有所請求者，行政法院自未便予以受理，
    最高行政法院（89年7 月1 日改制前為行政法院）49年度裁
    字第20號及第25號著有判例，可供參考。申言之，刑事案件
    之犯罪追訴、處罰，依刑事訴訟法第1 條第1 項規定，非依
    刑事訴訟法或其他法律所定之訴訟程序，不得為之；國家賠
    償法所規定損害賠償之訴，依國家賠償法第12條規定，除依
    該法規定外，適用民事訴訟法之規定；又民事司法過程中法
    院所行使之職權，目的在達成民事司法解決私權爭執之任務
    ，則在此一範圍內之國家作用，並非居於行政機關之地位行
    使公權力，尚非行政法院所能審查，從而，有關刑事犯罪案
    件之偵查追訴及處罰，國家賠償所生公法上爭議及民事司法
    過程中法院職權之行使，固非屬行政法院職掌範圍，應各循
    刑事訴訟、民事訴訟程序救濟之。至於公務員之執行職務，
    有無違誤，應否予以懲戒處分，則係該管上級機關監督之事
    項，或屬於監察法及公務員懲戒法之範圍，亦與行政法院所
    職掌之行政訴訟無涉，合先指明。
二、本件原告起訴意旨略以：被告為陽光山林社區（址設楊梅鎮
    ○○路○ 段69號）詐得0000000000號、鎮公所0000000000號
    公款，修其社區內私人地，並曾有切結書供公眾使用，及各
    路燈、電費公所支付，也無視其洪榮彬法律顧問不可門禁，
    逕行違建崗亭設柵攔車搜索原告。陽光社區更在原告社區（
    陽光大綠地社區○○路86巷口矗立禁止原告及120 戶住戶未
    交300 元不可行走去便利商店、餐廳吃飯、打工共電話、郵
    筒、ATM 民生行為，且自崗亭、管理中心違建300 多坪多年
    已有被告92年2 月11日J0383 號拆除以92年1 月7 日C1907
    查報，亦92年1 月30日工建C6112 號拆除未果，而尚逃房屋
    稅得逞至今。陽光社區亦未辦勞、健保、勞退及所得稅經原
    告於95年舉發。而陽光社區為欲蓋彌彰竟得逞以其僱用林士
    為偽證得逞，桃地檢署95偵23745 號庭上誓起訴成不處分，
    又以不當2,351 萬積富川公款支付出席，圖包圍法院更重金
    聘了律師。原告自反而縮逕以直陳高檢署再議，並究辦林士
    為偽證之責。該社區皆為19屆梁添照主委把持，不僅詐得縣
    府巨款修補，而每路燈、電費、排水溝、柏油、混泥土皆鎮
    公所、里長支持，現皆有立標示以為公眾，卻僅圖利陽光社
    區反抽每月一車或戶300 元之過路錢，否則即攔車、搜索。
    陽光社區○○○路錢不當積富2,351 萬以圖利少住戶出席，
    凡中秋、萬聖、耶誕、新年報銷，而尚大膽也向非其社區「
    陽光加州社區」得逞每月5 萬多元，而任「陽光加州社區」
    以每證1,000 元濫發給非住戶，縱以前有酒醉撞死人未擁駕
    照也可得出入無阻通行證。而陽光社區以被告瀆職盡失控管
    致以山大王自標連原告為95年10月22日山中大停電赴非其社
    區119 巷「陽光加州社區」救發電機以解電梯12樓之困，亦
    敢扣押原告脅迫身分證，而該社區○○○路費則方便宵小暢
    行無阻，而社區偷竊四起，並採以公開招標屈第3 名之東京
    都保全，縱容其保全員郭耀仁以下騷擾女訪客、溜班、酗酒
    、毆暴，甚以未充電對講機，原告巡邏機智捕賊，也拒支援
    ，甚偽造文書侵占原告功績，再違勞基法他調，皆桃地院刑
    、民訴中。而該社區上騙官署巨款修補路橋、路燈、用電，
    下則以少報多每名40,000元環保（卻半月只支原告11,000元
    工資）及3.5 萬每名年輕會計、財務，而盡失管控以每月支
    50多萬屈第3 名苟且東京都保全（前力霸保全）而反竊小四
    起。而或有假帳也不當積富2,351 萬元，而可憎盡失無男性
    專業監督東京都保全，連未足額以一人二地（戀溫泉）巡邏
    也縱容，陽光社區與東京都保全幾成狼狽為奸。各官署任令
    縱陽光社區，除大起其社區竊小而各住戶再自費保全消災，
    致失門禁為張志輝闖得姦殺鄰人，而原告亦6 月5 日為中天
    新聞闖入得逞偷拍連播二日。陽光社區刁蠻每個節日報銷由
    少數出席人員使用，而更此廣再向東森、監視施工、公所、
    里長、代表、議員請摸彩獎品。且以少報多，每環保月薪4
    萬，行政（女會計）3.5 萬且周六日皆休，有違常理，更以
    700 多萬元報銷其社區監視系統報銷，有96年住戶大會異議
    原公開招標才120 萬盲目追加。又社區多增違建，破害景觀
    皆瀆職，甚「陽光加州社區」以86巷有「鄉音電台」違建頂
    樓發射台，被告亦瀆職該電台在頂樓（三民路2 段86巷14號
    頂樓平台）建超10公尺違建發射台，除有危險崩倒原告居其
    正下危險而長期超高磁波已重創原告右耳，而原告社區屋價
    低落，住民多外移。另該電台大膽偷取社區公用電，經台電
    桃區營業處以梅丙字00000000號查報，再另建鐵架違建、竊
    佔電梯機械室加鎖佔用公共空間，有危害公共危險、走道設
    立電箱于公共通路、變電器電箱霸佔社區空間恐爆炸傷及人
    命，以上被告瀆職縱容鄉音電台（址設楊梅三民路2 段86巷
    14號，負責實執行人為申五郎，以其在美兒子申凱堯為人頭
    ），違法加強電磁波以社區電台遠播林口、新莊（即FM89.5
    ），被告代表人乙○○瀆職以各公款補助圖利陽光山林社區
    內私人地，攔車搜索強行收費，縱容三民路2 段各違建云云
    。
三、惟審酌原告所訴，或為瀆職刑責追究、或涉公務人員懲戒處
    分之啟動、或為違建拆除之請求，凡此揆諸首揭說明或非本
    院職掌範圍，或不備起訴要件，其情形復無從補正，是原告
    提起本件訴訟於法未合，應予駁回。
四、爰依行政訴訟法第107 條第1 項第1 款、第104 條、民事訴
    訟法第95條、第78條，裁定如主文。
中　　華　　民　　國　　96　　年　　7     月　   4    日
                      第一庭審 判 長 法  官  王立杰
                                     法  官  劉錫賢
                                     法  官  周玫芳
上為正本係照原本作成。
如不服本裁定，應於送達後10日內向本院提出抗告狀（須按他造
人數附繕本）。
中    華    民    國    96    年    7     月     4    日
                                      書記官  陳圓圓
